【裁判字號】    95,訴,847
【裁判日期】    950614
【裁判案由】    
【裁判全文】
臺灣彰化地方法院刑事判決        九十五年度訴字第八四七號
公  訴  人  臺灣彰化地方法院檢察署檢察官
被      告  甲○○
上列被告因違反毒品危害防制條例案件，經檢察官提起公訴（九
十五年度毒偵字第七二一、一０六八號），及移送併案審理（九
十五年度毒偵字第一八九九號），由本院合議庭裁定依簡式審判
程序審理判決如下：
    主  文
甲○○連續施用第一級毒品，累犯，處有期徒刑壹年肆月。又連
續施用第二級毒品，處有期徒刑壹年壹月。應執行有期徒刑貳年
肆月。
    事  實
一、甲○○前曾於民國九十年八月二十五日，因施用第一、二級
    毒品案件，經本院以九十年度訴字第七七六號分別判處有期
    徒刑十月、一年，並定應執行刑為有期徒刑一年八月確定；
    又於九十一年五月十九日，因施用第一、二級毒品案件，經
    本院以九十一年度訴字第二七一號分別判處有期徒刑一年二
    月、十一月，並定應執行刑為有期徒刑一年十一月確定，上
    揭刑期經入監接續執行後，於九十四年八月八日假釋，所餘
    期間付保護管束，前開保護管束期間已於九十五年二月二十
    六日屆滿未經撤銷而視為執行完畢。其又曾因施用毒品案件
    ，經送執行觀察、勒戒後，因認無繼續施用毒品之傾向，於
    八十七年七月一日執行完畢釋放，並於八十七年八月三十一
    日，經本院以八十七年度易字第八０六號判決免刑確定；復
    因施用第二級毒品案件，經送執行觀察、勒戒後，因認有繼
    續施用毒品之傾向（所為施用第二級毒品犯行，已於八十八
    年三月十二日，經本院以八十七年度易字第一七九九號判處
    有期徒刑九確定），乃接續執行強制戒治，後經戒治所評定
    合格，認無繼續戒治之必要，於八十八年七月二十八日停止
    戒治，所餘期間付保護管束，前開保護管束業於八十八年十
    月十四日屆滿而執行完畢；再因上開經本院九十年度訴字第
    七七六號判處罪刑確定之施用第一、二級毒品犯行，經送執
    行強制戒治，後經停止戒治及撤銷停止戒治入所續執行所餘
    之強制戒治期間，已於九十一年九月三十日執行完畢。詎仍
    不知警惕，於上開強制戒治執行完畢釋放後五年內，竟又另
    行基於施用第一級毒品海洛因之概括犯意，自九十四年十二
    月間某日起至九十五年三月二十七日下午十時許止，以平均
    一天施用一次之量，在彰化縣埔心鄉境內之武聖宮廁所內，
    以將少許海洛因粉末置入注射針筒內加水後，再以針筒注射
    手臂施用之方式，連續施用第一級毒品海洛因多次。又另行
    基於施用第二級毒品甲基安非他命之概括犯意，自九十四年
    十二月底某日起至九十五年二月五日止，以平均一星期施用
    一次之量，在前開武聖宮廁所內，以將少許甲基安非他命放
    入玻璃管內，以火燒烤再吸其煙霧之方式，連續施用第二級
    毒品甲基安非他命多次。嗣先於九十五年一月十日上午十時
    五十分許，在彰化縣永靖鄉○○村○○路六六九號前為警盤
    查後，經其同意前至警局採尿送驗而查獲；又於同年二月七
    日，為臺灣彰化地方法院檢察署觀護人採尿送驗而查獲；再
    於同年三月二十九日下午三時十分許，為警在彰化縣埔心鄉
    ○里村○○路○段三０一號前盤檢後，經其同意前往警局採
    尿送驗而查獲。
二、案經彰化縣警察局員林分局報請臺灣彰化地方法院檢察署檢
    察官偵查起訴，及經彰化縣警察局溪湖分局報請臺灣彰化地
    方法院檢察署檢察官偵查後移送併案審理，由本院合議庭裁
    定依簡式審判程序審理。
    理  由
一、訊據被告甲○○對於上揭事實坦承不諱，且有詮昕科技股份
    有限公司濫用藥物尿液檢驗報告三件在卷可稽，被告就其有
    連續施用第一級毒品海洛因及連續施用第二級毒品甲基安非
    他命之自白與事實相符。此外，復有臺灣彰化地方法院檢察
    署刑案資料查註紀錄表、臺灣高等法院被告全國前案紀錄表
    、在監在押全國紀錄表各一份在卷可考，本件事證明確，被
    告犯行洵堪認定。
二、按海洛因係毒品危害防制條例所定之第一級毒品，而甲基安
    非他命則係同條例所定之第二級毒品，均不得非法施用。核
    被告所為，係犯毒品危害防制條例第十條第一項之施用第一
    級毒品罪及同條第二項之施用第二級毒品罪。其為供施用第
    一級毒品及第二級毒品而持有各該級毒品之低度行為，應各
    為施用之高度行為所吸收，均不另論罪。公訴人雖未敘及被
    告自九十五年一月七日凌晨零時許之後起至同年三月二十七
    日下午十時許止之連續施用海洛因之犯行，然上開被告連續
    施用海洛因之犯行，與公訴人起訴書所載被告自九十四年十
    二月間某日起至九十五年一月七日凌晨零時許止之連續施用
    海洛因之犯行部分，具有連續犯之裁判上一罪關係而為起訴
    效力所及，本院自應併予審判，附此敘明。又被告先後多次
    之施用第一級毒品海洛因及施用第二級毒品甲基安非他命之
    犯行，均時間緊接，犯罪構成要件相同，顯各係基於概括之
    犯意反覆為之，均為連續犯，應依連續犯之規定，各論以一
    罪，並均加重其刑。被告所犯上開二罪間，犯意各別，罪質
    互殊，應予分論併罰。再被告前曾於九十年八月二十五日，
    因施用第一、二級毒品案件，經本院以九十年度訴字第七七
    六號分別判處有期徒刑十月、一年，並定應執行刑為有期徒
    刑一年八月確定；又於九十一年五月十九日，因施用第一、
    二級毒品案件，經本院以九十一年度訴字第二七一號分別判
    處有期徒刑一年二月、十一月，並定應執行刑為有期徒刑一
    年十一月確定，上揭刑期經入監接續執行後，於九十四年八
    月八日假釋，所餘期間付保護管束，前開保護管束期間已於
    九十五年二月二十六日屆滿未經撤銷而視為執行完畢，有臺
    灣彰化地方法院檢察署刑案資料查註紀錄表、臺灣高等法院
    被告全國前案紀錄表各一份在卷可考，其於五年以內再犯前
    開有期徒刑以上之連續施用海洛因之罪，為累犯，應依刑法
    第四十七條之規定，就被告前揭連續施用海洛因之犯行部分
    ，遞加重其刑。爰審酌被告之素行、犯罪之動機、目的、施
    用毒品係戕害自身健康、連續施用海洛因及連續施用甲基安
    非他命之期間、次數、所生危害及犯罪後之態度等一切情狀
    ，分別量處如主文所示之刑，並定其應執行之刑，以示懲儆
    。
據上論斷，應依刑事訴訟法第二百七十三條之一第一項、第二百
九十九條第一項前段，毒品危害防制條例第十條第一項、第二項
、第二十三條第二項，刑法第十一條前段、第五十六條、第四十
七條、第五十一條第五款，判決如主文。
本案經檢察官姚玎霖到庭執行職務
中    華    民    國  九十五  年    六  月    十四    日
                  刑事第二庭    法  官  李雅俐
以上正本證明與原本無異。
如不服本判決，應於判決送達後十日內，向本院提出上訴狀（須
附繕本），上訴於臺灣高等法院臺中分院。
中    華    民    國  九十五  年    六  月    十四    日
                                書記官  陳秀娟
附錄論罪科刑法條：
毒品危害防制條例第十條：
施用第一級毒品者，處六月以上五年以下有期徒刑。
施用第二級毒品者，處三年以下有期徒刑。


司法院資訊處製作；財團法人民間司法改革基金會備份。
